【裁判字號】    89,易,2583
【裁判日期】    891204
【裁判案由】    恐嚇取財等
【裁判全文】
臺灣高雄地方法院刑事判決                        八十九年度易字第二五八三號
    公訴人  臺灣高雄地方法院檢察署檢察官
    被  告  甲○○
右列被告因恐嚇取財等案件，經檢察官提起公訴（八十九年偵字第一九○○號），本
院判決如左：
    主  文
甲○○意圖為自己不法之所有，以恐嚇使人將本人之物交付，累犯，處有期徒刑柒月
。
    事  實
一、甲○○於民國七十七年十二月二十六日，因竊盜罪經判處有期徒刑四月緩刑三年
    確定。七十九年二月十六日，又因竊盜罪經判處有期徒刑七月確定，並因而撤銷
    上開竊盜罪之緩刑，兩案接續執行，七十九年九月十日執行完畢出獄。八十五年
    五月二日，因竊盜罪經判處有期徒刑八月確定，同年九月六日執行完畢。八十六
    年四月一日又因竊盜罪，經判處有期徒刑八月確定，同年九月十一日執行完畢。
二、甲○○意圖為自己不法之所有，基於竊盜、恐嚇取財之故意，於八十七年十一月
    間某日，在不詳處所架網，竊取乙○○所有、因訓練放飛而飛經該處之賽鴿一隻
    後，依鴿環上之電話號碼打電話向乙○○恫稱：若不匯新台幣（下同）三千元至
    台灣南區郵政管理局二三○五七九之一號帳戶，則不放回鴿子等語，致乙○○心
    生畏懼，而於八十七年十一月五日匯款一千七百二十元至上開帳戶內。
三、案經彰化縣警察局田中分局移送臺灣彰化地方法院檢察署檢察官偵查後，呈請台
    灣高等法院檢察署核准後移轉台灣高雄地方法院檢察署檢察官偵查起訴。
    理  由
一、訊據被告甲○○於本院審理時，矢口否認犯罪，辯稱：伊為向地下錢莊借錢，而
    於八十七年九月二十八日開立前揭郵局帳戶，再將存摺、身分證、提款卡交予阿
    龍，而向阿龍借錢，伊不知阿龍拿存摺作何用。然查：右揭事實，業據乙○○證
    述在卷，並有前帳戶之存提款紀錄附卷可佐。又偵查中被告先是辯稱：伊開立前
    揭郵局帳戶後旋即遺失存摺、提款卡及書寫密碼之字條云云。是被告前後辯詞反
    覆不一，且迄今根本未曾向郵局申報遺失存摺、提款卡，或更換印鑑章（參本院
    卷附之台灣南區郵政管理局八十九年六月二十七日儲字00000000之二八
    八號函），故所謂遺失云云，無足採信。被告復未能提供阿龍之真實姓名及其他
    證據供本院查證，況若係以存摺向他人借款，何以偵查時不供明？是被告於本院
    之辯詞難認為真。其次，乙○○匯款後，賽鴿即飛返乙○○處，足見該賽鴿未曾
    受傷，衡諸常情，鴿性機伶，若無傷則常人不可能徒手拾獲或捕獲，故乙○○匯
    款前，該賽鴿應係遭架網網獲。綜上所述，事證明確，被告犯行堪予認定。
二、核被告所為，係犯刑法第三百二十條第一項、第三百四十六條第一項之罪。又被
    告所犯上開二罪，有方法結果之牽連關係，為牽連犯，應從一重論以第三百四十
    六條第一項之罪。又被告於八十六年四月一日，因竊盜罪經判處有期徒刑八月確
    定，同年九月十一日執行完畢，有本院被告全國前案紀錄表在卷可佐，其於五年
    以內再犯本件有期徒刑以上之罪，為累犯，應依法加重其刑。爰審酌被告有如事
    實欄所示之前科（參卷附之本院被告全國前案紀錄表），品行不佳、及犯罪之手
    段、目的、所生損害、犯罪後態度，暨其他一切情狀，量處如主文所示之刑。
據上論斷，應依刑事訴訟法第二百九十九條第一項前段，刑法第三百二十條第一項、
第三百四十六條第一項、第五十五條、第四十七條，罰金罰鍰提高標準條例第一條前
段，判決如主文。
本案經檢察官劉玲興到庭執行職務。
中      華      民      國    八十九    年      十二      月      四    日
                                    臺灣高雄地方法院刑事第六庭
                                        法  官  洪碩垣
右正本證明與原本無異。
如不服本判決，應於判決送達後十日內，向本院提出上訴狀。
                                        書記官  顏平國
中      華      民      國    八十九    年      十二      月    十六    日
附錄本案論罪科刑法條全文
刑法第三百二十條第一項
意圖為自己不法之所有或第三人不法之所有，而竊取他人之動產者，為竊盜罪，處五
年以下有期徒刑、拘役或五百元以下罰金。
刑法第三百四十六條第一項
意圖為自己或第三人不法之所有，以恐嚇使人將本人或第三人之物交付者，處六月以
上五年以下有期徒刑，得併科一千元以下罰金。


司法院資訊處製作；財團法人民間司法改革基金會備份。
